Config:
  hfst:
    Gen: ../../../src/generator-gt-norm.hfst
    Morph: ../../../src/analyser-gt-norm.hfst
  xerox:
    Gen: ../../../src/generator-gt-norm.xfst
    Morph: ../../../src/analyser-gt-norm.xfst
    App: lookup

Tests:

# todo:
# Proofread the gold standard (below)
# Then: run analyser, then correct. 


  Noun - kåʹll â-stem: # Noun 'kaulaliina' - full paradigm
     kåʹll+N+Sg+Nom: kåʹll
     kåʹll+N+Sg+Gen: kååʹll
     kåʹll+N+Sg+Acc: kååʹll
     kåʹll+N+Sg+Ill: kålla
     kåʹll+N+Sg+Loc: kååʹllest
     kåʹll+N+Sg+Com: kooʹllin
     kåʹll+N+Ess: kåʹllen
     kåʹll+N+Par: kåʹlled
     kåʹll+N+Sg+Abe: [kååʹlltaa, kååʹlltää]
     kåʹll+N+Pl+Nom: kååʹll
     kåʹll+N+Pl+Gen: kooʹlli
     kåʹll+N+Pl+Acc: kooʹllid
     kåʹll+N+Pl+Ill: kooʹllid
     kåʹll+N+Pl+Loc: kooʹllin
     kåʹll+N+Pl+Com: kooʹllivuiʹm
     kåʹll+N+Pl+Abe: [kooʹllitaa, kooʹllitää]
